臺灣高等法院刑事裁定
109年度抗字第938號
抗  告  人  林品瀚




上列抗告人即受刑人因聲請定其應執行刑案件，不服臺灣臺北地
方法院109年度聲字第1768號，中華民國109年5月20日裁定，提
起抗告，本院裁定如下：
　　主　文
抗告駁回。
　　理　由
一、按裁判確定前犯數罪者，併合處罰之；數罪併罰，有二裁判
    以上者，依刑法第51條之規定，定其應執行之刑；宣告多數
    有期徒刑者，於各刑中之最長期以上，各刑合併之刑期以下
    ，定其刑期，但不得逾30年，刑法第50條第1項前段、第
　　53條、第51條第5款分別定有明文。次按法律上屬於自由裁
    量事項，尚非概無法律性之拘束，在法律上有其外部界限及
    內部界限。前者法律之具體規定，使法院得以具體選擇為適
    當裁判，此為自由裁量之外部界限。後者法院為自由裁量時
    ，應考量法律之目的，法律秩序之理念所在，此為自由裁量
    之內部界限。法院為裁判時，兩者均不得有所踰越（最高法
    院92年度台非字第187號判決意旨參照）。又對於定應執行
    刑之案件，法院所為刑之酌定，本屬實體法上賦予法院依個
    案自由裁量之職權，如所為裁量未逾法定範圍（即各刑中之
    最長期以上、各刑合併之刑期以下之法定範圍內），且無濫
    權情形，即無違法可言（最高法院101年度台抗字第463 號
    裁定意旨參照）。次按數罪併罰之案件，其各罪判決均係宣
    告刑，並非執行刑，縱令各案中一部分犯罪之宣告刑在形式
    上已經執行，仍應依法聲請犯罪事實最後判決之法院裁定，
    然後再依所裁定之執行刑，換發指揮書併合執行，其前已執
    行之有期徒刑部分，僅應予扣除而不能認為已執行完畢，在
    所裁定之執行刑尚未執行完畢前，各案之宣告刑不發生執行
    完畢之問題（最高法院90年度台非字第340號、95年度台非
    字第320號判決同此意旨）。是經法院以判決或裁定定其數
    罪之應執行刑確定者，該數罪所定之應執行刑尚未全部執行
    完畢，則其他已執行完畢之數罪仍應視為未執行完畢。
二、經查，本件抗告人即受刑人林品瀚（下稱抗告人）因竊盜等
    罪，經臺灣新北地方法院、臺灣桃園地方法院分別判處如附
    表所示之刑確定在案，而如附表編號2至5所示之罪，係在附
    表編號1所示之罪判決確定日（104年7月14日）前所犯。檢
    察官聲請依刑法第53條、第51條第5款就附表所示之罪定應
    執行刑，自屬正當，考量抗告人犯罪情節、行為次數，對於
    抗告人所犯數罪為整體非難評價及刑法量刑公平正義理念之
    內部限制，復權衡審酌抗告人之責任與整體刑法目的及相關
    刑事政策，認原裁定所定應執行刑有期徒刑2年，係在各宣
    告刑之最長期（9月）以上，各刑合併之刑期（2年5月）以
    下，況抗告人所犯附表編號1至4之罪，曾經臺灣桃園地方法
    院（下稱桃園地院）定應執行有期徒刑1年5月，有桃園地院
    107年度聲字第1180號刑事裁定附卷可稽（見執聲卷第5至6
    頁），原審定應執行刑為有期徒刑2年，合於刑法第51條第5
    款規定所定之外部界限及內部性界限，復無違反比例、平等
    諸原則之裁量權濫用情形，應屬妥適。抗告意旨略以：抗告
    人就附表編號1至4均為個人犯案，編號5則有1共犯，原裁定
    附表所載之「C集團」從何而來；抗告人聲請數罪併罰之書
    狀所載案件，與原裁定附表所載案件不同，且附表編號1至4
    已於106年假釋執行完畢，為何會在107年定刑；抗告人因附
    表編號1至4之假釋遭撤銷執行殘刑有期徒刑7月20日，如以
    原裁定所載，然原裁定僅列出已假釋執行完畢之案件，卻未
    列出被告欲聲請數罪併罰之案件，對抗告人實有不公，嚴重
    影響抗告人服刑期間之長短云云。然查：抗告人所聲請定應
    執行刑之案件，即為原裁定附表編號1至5之案件，此有臺灣
    桃園地方檢察署依102年1月23日修正之刑法第50條調查受刑
    人是否聲請定應執行刑調查表1份在卷可憑（見原審卷第8頁
    ）；附表編號1所示之罪與附表編號2至5所示之罪，合於刑
    法第50條第1項前段數罪併罰之規定，且本案合併定應執行
    之數罪，所處之刑尚未全部執行完畢，尚有定其應執行刑之
    實益，仍應依刑法第53條規定，與附表編號2至5所示之罪定
    其應執行刑；而附表編號1至4所示之罪曾經桃園地院107年
    度聲字第1180號定應執行有期徒刑1年5月，尚未執行完畢即
    於假釋出監，嗣經法務部撤銷上開假釋，於假釋遭撤銷後，
    受刑人尚未執行完畢之殘刑為有期徒刑7月20日，有本院被
    告前案紀錄表在卷可稽，是抗告人尚未執行完畢之所餘刑期
    內，上開假釋既經撤銷，自仍應執行附表編號1至4所示宣告
    刑之殘刑，不能認已執行完畢，則本件檢察官依受刑人之請
    求，就附表編號1至4所示之罪合併尚未執行完畢之附表編號
    5所示之罪向原審法院聲請定其應執行刑，揆諸前揭說明，
    其數罪併罰所定應執行之刑尚未全部執行完畢，仍應就附表
    所示之數罪合併定其應執行之刑，其已執行之刑期，自不能
    重複執行，僅係檢察官就已執行之部分，於換發執行指揮書
    時應予以扣除而已，核與本案定應執行刑裁定之合法性無涉
    ；另抗告人所列之其他案件，並非其於本件聲請定應執行刑
    之案件，自難一併審酌；至原裁定附表所載「C集團」應屬
    贅載，就抗告人之權益亦無任何影響；綜上，本件抗告洵屬
    無據，自無理由，應予駁回。
三、據上論結，應依刑事訴訟法第412條，裁定如主文。
中　　華　　民　　國　　109 　年　　6 　　月　　30　　日
　　　　　　　　　刑事第九庭   審判長 法　官  潘翠雪
                                      法　官  葉力旗
                                      法　官  陳俞婷
以上正本證明與原本無異。
如不服本裁定，應於收受送達後五日內向本院提出抗告狀。
                                      書記官   陳麗津
中　　華　　民　　國　　109 　年　　7 　　月　　6 　　日
附表：
編         號  1 2 3 罪         名  毒品危害防制條例 毒品危害防制條例 毒品危害防制條例 宣   告   刑  有期徒刑5月 有期徒刑5月 有期徒刑6月 犯 罪 日 期  103年9月12日 103年10月13日許 104年5月10日 偵查(自訴)機關年度案號  新北地檢署103年度毒偵字第6442號 新北地檢署103年度毒偵字第8147號 桃園地檢署104年度毒偵字第2216號  最  後  事實審 法  院    新北地院    新北地院    桃園地院  案  號 104年度易字第252號 104年度易字第252號 104年度審簡字第1086號  判  決日  期 104年6月25日 104年6月25日 105年3月21日   確定   判決 法  院    新北地院    新北地院    桃園地院  案  號 104年度易字第252號 104年度易字第252號 104年度審簡字第1086號  判決確定日期 104年7月14日 104年7月14日 105年5月6日 是否得易科罰金        是       是       是 備         註  桃園地檢107年度執更字第3715號（編號1至4曾經桃園地院以107年聲訴字第1180號裁定定應執行有期徒刑1年5月）   

編         號  4 5  罪         名      偽造文書       竊盜  宣   告   刑  有期徒刑4月 有期徒刑9月  犯 罪 日 期  104年5月13日 104年1月30日  偵查(自訴)機關年度案號  桃園地檢署104年度偵字第11878號 桃園地檢署104年度偵字第7615號   最  後  事實審 法  院    桃園地院    桃園地院   案  號 104年度審簡字第921號 108年度簡上緝字第1號   判  決日  期 105年4月9日 109年2月27日    確定   判決 法  院    桃園地院    桃園地院   案  號 104年度審簡字第921號 108年度簡上緝字第1號   判決確定日期 105年9月23日 109年3月31日  是否得易科罰金        是       否  備         註  桃園地檢107年度執更字第3715號（編號1至4曾經桃園地院以107年聲訴字第1180號裁定定應執行有期徒刑1年5月） 桃園地檢109年度執字第6207號